臺灣新竹地方法院刑事判決　　　　　　　　　　　　　九十年度交易字第一九一號
　　公　訴　人　臺灣新竹地方法院檢察署檢察官
　　被　　　告　丙○○
　　被　　　告　乙○○
右列被告等因過失傷害案件，經檢察官提起公訴（九十年度調偵字第三六號），本院
判決如左：
    主  文
丙○○從事業務之人，因業務上之過失傷害人，累犯，處有期徒刑伍月，如易科罰金
，以佰元折算壹日。
乙○○從事業務之人，因業務上之過失傷害人，處有期徒刑月，如易科金，以佰
元折算壹日。
    事  實
一、丙○○前因違反懲治走私條例案件，經最高法院判處有期徒刑六月確定，並於民
    國八十七年四月二十六日執行完畢，其務農、平日以拚裝車載運農具從事耕作或
    裝載收成之穀物，係以駕駛車輛為附隨業務之人；乙○○係在億東企業股份有限
    公司，擔任業務員一職，平日負責運送貨物、收款及與客戶洽談業務，為從事駕
    駛業務之人，乙○○於八十九年十二月六日下午一時許，駕駛公司所有、車牌號
    碼ＢＯ─０六一號自用大貨車至新竹縣新豐鄉埔和村十九鄰二一九號（即西濱公
    路六二．二公里與竹一一七線路口）送貨，本應注意汽車在顯有妨害他車通行之
    處所不得停車，當時又無不能注意情事，竟為卸貨便利，將所駕駛之上開自用大
    貨車停放在上址二一九號前之外側車道、車身未緊靠路邊停放、車尾突出在外側
    車道上，正入店內欲卸貨給客戶之際，適有丙○○駕駛農用拚裝車載運稻穀欲前
    往新豐鄉農會而沿上開路段由北往南方向行駛至上開地點時，本應注意汽車行駛
    時，駕駛人應注意車前狀況，隨時採取必要之安全措施之規定，且依當時天候晴
    、日間、路面乾燥、無缺陷、道路無障礙物、視距良好，並無不能注意之情事，
    詎丙○○疏未注意上開規定，為閃避乙○○停放不當之上開大貨車不及，撞擊該
    大貨車左後方框架，該大貨車因遭推擠向前移動並撞擊停放在該大貨車前方之車
    牌號碼Ｇ三─八一四六號營業用自小貨車，致使站在兩車之間、正在卸貨之甲○○因遭夾擠而受有骨盆骨折之傷害。因警巡邏經報案至上開車禍地點，乙○○、
    丙○○在現場等候並在警未知何人肇事前自動陳述車禍經過而自首。
二、案經甲○○訴由新竹縣警察局竹北分局報請臺灣新竹地方法院檢察署檢察官偵查
    起訴。
    理  由
一、訊據被告乙○○、丙○○二人對於右揭時地駕駛車輛肇事致告訴人甲○○受傷之
    事實坦白承認，核與告訴人甲○○指訴之情節相符，復有道路交通事故調查報告
    表一紙、現場照片五幀附卷可稽，且告訴人甲○○因本件車禍致受有骨盆骨折之
    傷害，亦有長庚紀念醫院八十九年十二月九日出具之診斷證明書一紙在卷可查。
    按汽車停車時，本應注意在顯有妨害他車通行之處所不得停車，且汽車行駛時，
    駕駛人應注意車前狀況，隨時採取必要之安全措施之規定，道路交通安全規則第
    一百十二條第一項第九款、第九十四條第三項分別定有明文，被告二人於前開時
    地停車、駕車，自應遵守上開規定，且依卷附道路交通事故調查報告書所示，當
    時係晴天、日間、路面乾燥、無缺陷、道路無障礙物、視距良好等情形，並無不
    能注意之情事，詎二人皆未注意於此，以致肇事，其有過失甚明，且台灣省竹苗
    區車輛行車事故鑑定委員會鑑定結果亦同此認定，有該委員會九十年八月六日竹
    鑑字第九００七九七號函及鑑定意見書附卷可查。據此，被告二人行為對本件車
    禍之發生與告訴人因本件車禍致生傷害結果之間顯有相當因果關係，事證明確，
    被告二人前開犯行洵足認定，應依法論科。
二、查被告乙○○係在億東企業股份有限公司擔任業務員一職，平日即負責運送貨物
    、收款及與客戶洽談業務，為從事駕駛業務之人；被告丙○○務農、平日以拚裝
    車載運農具從事耕作或裝載收成之穀物，係以駕駛車輛為附隨業務之人。故核被
    告二人所為，係犯刑法第二百八十四條第二項前段之業務過失傷害罪。公訴人認
    金炎係以駕駛為其附隨義務，尚有未洽。查丙○○前因違反懲治走私條例案件，
    經最高法院判處有期徒刑六月確定，並於八十七年四月二十六日執行完畢，有臺
    灣高等法院被告全國前案紀錄表附卷可稽，其於五年以內再犯本件有期徒刑以上
    之罪，為累犯，依刑法第四十七條規定加重其刑；又被告二人於犯罪未發覺前自
    動向警察機關申告其等犯罪行為並接受裁判，有至現場處理之員警丁○○於本院
    訊問時證述明確，為自首，均應依刑法第六十二條規定減輕其刑。爰審酌被告二
    人之過失程度、被害人所受傷勢、事後未與告訴人達成民事和解，賠償告訴人損
    害，及其犯罪後坦承犯行，態度良好等一切情狀，分別量處如主文所示之刑，並
    分別諭知易科罰金之折算標準，以示懲儆。
據上論斷，應依刑事訴訟法第二百九十九條第一項前段，刑法第二百八十四條第二項
前段、第四十七條、第六十二條、第四十一條第一項，罰金罰鍰提高標準條例第一條
前段、第二條，判決如主文。
本案經檢察官吳金棟到庭執行職務
中      華      民      國    九十一    年      五      月     十四     日
                                   臺灣新竹地方法院交通法庭
                                       審判長法  官    賴  淑  敏
                                             法  官    馮  俊  郎
                                             法  官    楊  麗  文
右正本證明與原本無異。
如不服本判決，應於判決送達後十日內向本院提出上訴狀( 應附繕本 )，上訴於
臺灣高等法院。
                                             書記官    陳  秀  子
中      華      民      國    九十一    年      五      月     十四     日
附論罪科刑法條：
中華民國刑法第二百八十四條第二項
 (過失傷害罪)
從事業務之人，因業務上之過失傷害人者，處一年以下有期徒刑、拘役或一千元以下
罰金，致重傷者，處三年以下有期徒刑、拘役或二千元以下罰金。
